【裁判字號】    90,易,1317
【裁判日期】    900618
【裁判案由】    傷害
【裁判全文】
臺灣板橋地方法院刑事判決                          九十年度易字第一三一七號
    公  訴  人  臺灣板橋地方法院檢察署檢察官
    被      告  丁○○
    選任辯護人  邵良正  律師
右列被告因傷害案件，經檢察官提起公訴（九十年度偵續字第三二號），本院判決如
左：
    主  文
丁○○傷害人之身體，處罰金肆仟元，如易服勞役，以佰元折算壹日。
    事  實
一、丁○○係設址臺北縣林口鄉○○區○○路六號信基工業股份有限公司（下稱信基
    公司）職員，於民國八十九年三月二十九日上午九時許，在信基公司辦公室內，
    見公司負責人乙○○與丙○○泡茶談論事情時，以為公司在召開解散會議，將對
    其丈夫江德政造成不利影響，即向另一職員戊○○（起訴書誤載為黃慧英）借用
    照相機在現場拍照，丙○○見狀，要丁○○交出照相機並將底片抽出曝光，惟丁○○不肯，並跑至辦公室隔壁房間，丙○○亦追過去，雙方即動手爭奪該照相機
    ，丁○○遂基於預見其拉扯丙○○手臂之行為，會致其受傷，而不違背其本意之
    不確定傷害故意，而與之互相拉扯，致丙○○受有右手背擦傷約０．一公分×二
    公分、右手中指皮下瘀血約０．五公分×０．五公分之傷害。
二、案經丙○○訴由臺北縣警察局新莊分局報請臺灣板橋地方法院檢察署檢察官偵查
    起訴。
    理  由
一、訊據被告丁○○固坦承於右揭時、地持戊○○所有之照相機在現場拍照，進而與
    告訴人發生爭執等情，惟矢口否認有何傷害之犯行，並辯稱：伊沒有打告訴人，
    是告訴人過去搶戊○○的照相機且要毆打戊○○，伊即過去擋著告訴人，告訴人
    竟出手毆打伊後腦勺，惟伊完全沒有還手，也未與之互相拉扯云云。經查：
（一）右揭事實，業據告訴人丙○○於警訊及偵審中指訴綦詳，核與證人乙○○於警
      訊及偵審中證述：當天被告來照相，伊即表示未經人同意為何照相，應把底片
      交出，被告不同意，告訴人丙○○就過去搶，後來二人搶來搶去，「發生拉扯
      」，其間並聽到告訴人說「為何抓我」，並看到告訴人受傷，而叫其女兒拿藥
      箱幫告訴人擦藥、證人甲○○於偵審中證述：搶相機時，伊有跟過去，而看到
      被告與告訴人「在拉扯」，然後聽到告訴人說「怎麼抓我、拉我」，父親乙○○就叫伊上樓拿藥給告訴人擦，及證人戊○○於偵查中證述：當天「有拉扯」
      ，被告將相機交給伊，告訴人就過來搶，被告幫我擋著，當時很混亂，沒有看
      到誰對誰動手等情節相符，而告訴人遭被告拉扯後受有右手背擦傷約０．一公
      分×二公分、右手中指皮下瘀血約０．五公分×０．五公分等傷害之情形，復
      有臺北市立和平醫院診斷書乙紙附卷可稽，觀此傷勢，與互相拉扯所造成之結
      果相吻合，足認案發時被告確實與告訴人為搶相機而互相拉扯無疑。
（二）證人乙○○於偵審中證述被告與告訴人爭執情形時，雖有「搶相機之人僅有被
      告及告訴人共二人或加上證人戊○○共三人、拉扯一分鐘或十秒鐘、爭執時相
      機在被告或戊○○手上」等不一致情形，惟按被告、被害人或證人之陳述有部
      分前後不一致或相互間有所歧異時，究竟何者為可採，何者為不足採，法院原
      得本其自由心證予以斟酌取捨，非謂一有不符或歧異，即應認其全部供述均為
      不可採信（最高法院七十八年台上字第一四六九號判決意旨參照），查證人乙○○就「被告與告訴人為搶相機而互相拉扯成傷」之基本事實之陳述並無不同
      ，且與告訴人、證人甲○○、戊○○供述「二人互相拉扯」之情節相符，是縱
      其供述前後稍有歧異，仍不能認其全部供述均不可採信，本院本於自由心證自
      可認定被告與告訴人案發時曾互相拉扯。
（三）另證人戊○○於偵查初訊及本院調查中另證稱：被告與告訴人並沒有搶相機，
      是被告到伊背後護著伊時，告訴人即出手毆打其二人等情，但其於偵查中又證
      稱：當天有拉扯，且經本院訊以為何偵查中供稱有拉扯，後改為沒有拉扯時﹖
      其竟不回答，堪認所供二人沒有搶相機，被告為護著伊而遭被告毆打乙節，尚
      難據遽信，不足資為對被告有利之認定。
（四）又與人互相拉扯，會造成對方受傷，此為一般人所共認，亦為被告所知悉及預
      見，其竟為搶相機而與告訴人互相拉扯致其受傷，主觀上應有不違背欲告訴人
      受傷之本意，具有不確定傷害故意甚明。
（五）再本件衝突之發生肇因於被告持相機對告訴人照相，在此情況下，告訴人自得
      因肖相人格權遭受侵害而要求被告交出底片，在被告拒絕時亦得以適當手段為
      之，此乃行使正當權利之行為，故被告不得對告訴人搶相機要回底片之適當手
      段行為，再主張正當防衛而與告訴人互相拉扯。
    綜上所述，被告所辯係遭告訴人毆打，並未還手等情，純屬卸責之詞，不足採信
    ，罪證明確，其犯行堪以認定。
二、核被告所為，係犯刑法第二百七十七條第一項之傷害罪。爰審酌被告之品行、智
    識程度、因告訴人欲搶相機要回底片而犯本罪之動機，互相拉扯之傷害手段，造
    成他人傷害之程度尚輕，以及被告犯罪後矢口否認犯行等一切情狀，量處如主文
    所示之刑，並諭知易服勞役之折算標準，以資懲儆。
據上論斷，應依刑事訴訟法第二百九十九條第一項前段，刑法第二百七十七條第一項
、第四十二條第二項，罰金罰鍰提高標準條例第一條前段、第二條，判決如主文。
本案經檢察官謝岳龍到庭執行職務。
中      華      民      國       九十       年     六     月    十八    日
                                      臺灣板橋地方法院刑事第三庭
                                          法  官  趙  義  德
右正本證明與原本無異
如不服本判決應於送達後十日內向本院提出上訴狀
                                          書記官  張  慧  玲
中      華      民      國       九十       年     六     月   二十二   日
附錄本案論罪科刑法條全文
刑法第二百七十七條第一項：
傷害人之身體或健康者，處三年以下有期徒刑、拘役或一仟元以下罰金。


司法院資訊處製作；財團法人民間司法改革基金會備份。
